臺灣基隆地方法院民事裁定
抗　告　人
即上 訴 人　劉楊蕙美
相　對　人
即被上訴人　何淑慧
　　　　　　何佩宇
　　　　　　何錦龍
上列抗告人因與張美雲間請求確認本票債權不存在事件，抗告人
對於民國96年1月23日本院基隆簡易庭所為之裁定提起抗告，本
院第二審合議庭裁定如下：
    主  文
抗告駁回。
抗告費用由抗告人負擔。
    理  由
一、抗告意旨略以：抗告人原對鈞院基隆簡易庭95年11月2日95
    年度基簡字第534號第一審判決，提起上訴，因未繳納上訴
    裁判費，受鈞院第一審以95年12月12日95年度基簡字第534
    號裁定命抗告人於7日內補正，該裁定雖已於95年12月15日
    送達抗告人，本應於95年12月22日前補繳裁判費，然因抗告
    人於95年12月22日因病入院治療，故耽誤繳納，卻遭鈞院第
    一審以抗告人逾期迄未補正，上訴顯難認為合法為由，以96
    年1月23日95年度基簡字第534裁定駁回抗告人之上訴，然抗
    告人既因病入院治療而耽誤繳納，該裁定自有未當，因予請
    求廢棄原裁定，准抗告人補繳裁判費。
二、按提起上訴，應依民事訴訟法之規定繳納上訴裁判費，此為
    法定必備之程式；又上訴不合程式或有其他不合法之情形而
    可以補正者，原第一審法院應定期間命其補正，如不於期間
    內補正，應以裁定駁回之，此觀民事訴訟法第77條之16 、
    第442條第2項規定甚明。經查：本件抗告人提起上訴，因未
    繳納上訴裁判費，經本院第一審以95年12月12日95年度基簡
    字第534號裁定命抗告人於7日內補正，如逾期未補繳，即以
    裁定駁回其上訴，該裁定已於95年12月15日送達抗告人，原
    審乃於裁定補正期間屆滿日95年12月22日之後33日後之96
    年1月23日，始以抗告人逾期並未補正為由裁定駁回抗告人
    之上訴，於法並無不合，抗告人徒以原審裁定補正期間屆滿
    日95年12月22日後之95年12月23日至29日因傷重住院治療（
    依抗告人提出之診斷證明書影本所載，抗告人係於95年12
    月23日由急診入院治療，於95年12月29日出院），作為其逾
    期補正乃因病耽誤而未於第一審裁定駁回其上訴前補繳上訴
    裁判費之抗告理由，於法無據，況原審遲至抗告人出院後25
    日始行裁定駁回上訴人之上訴，抗告人未曾聲請伸長補正期
    間即無由以其因病入院作為遲誤補正之正當理由，更何況補
    繳裁判費可委由他人代行，本無庸親自至本院繳納，益見本
    件抗告人未能依法補正上訴裁判費之上訴程式要件，乃出於
    抗告人自己之耽誤所致，與其上述抗告理由所述住院事實無
    關，本院第一審裁定駁回其上訴前縱不知抗告人住院之事實
    ，亦不能動搖原裁定之適法性，是抗告人以上開抗告理由主
    張原裁定不當，求予廢棄原裁定，並無理由，應予駁回。
三、依民事訴訟法第436條之1第3項、第495條之1、第449條、第
    95 條、第78條，裁定如主文。
中　　華　　民　　國　　96　　年　　2 　　月　　27　　日
　　　　　　　　　民事庭審判長法  官  邱璿如
　　                          法　官　陳湘琳
　　                          法　官　李木貴
以上正本證明與原本無異
本裁定除以適用法規顯有錯誤為理由，並經本院許可外，不得再
抗告。
如提起再抗告，應於收受送達後10日內向本院提出在抗告狀，並
繳納再抗告費新台幣1000元。
中　　華　　民　　國　　96　　年　　2 　　月　　27　　日
                              書記官　林蔚菁
